---
title: "A-SA25204160-2025-11-10"
author: "SA25204160"
date: "2025-11-16"
output: html_document
---

```{r setup, include=FALSE}
knitr::opts_chunk$set(echo = TRUE)
```

## Question

### 11.6
实现一个随机游走 Metropolis 采样器，用于生成标准拉普拉斯分布（参见练习 3.3.2）。对于增量，从正态分布中模拟。比较当建议分布使用不同方差时生成的链。同时，计算每条链的接受率。

### 11.10
此例出现在 [41] 中。考虑二元密度

$f(x,y) \propto \binom{n}{x} y^{x+a-1} (1-y)^{n-x+b-1}, \quad x = 0,1,\ldots,n,\ 0 \leq y \leq 1.$

可以证明对于固定的 $a,b,n$，条件分布为：

$X \mid Y = y \sim \text{Binomial}(n, y)$

$Y \mid X = x \sim \text{Beta}(x + a, n - x + b)$

使用 Gibbs 采样器生成一个目标联合密度为 f(x,y) 的链。

### homework

考虑模型：$P(Y=1|X_1, X_2, X_3) = \frac{1}{1+e^{-(a+b_1X_1+b_2X_2+b_3X_3)}}$,其中：$X_1 \sim \text{Poi}(1)$,$X_2 \sim \text{Exp}(1)$,$X_3 \sim \text{B}(1, 0.5)$,

(1):编写一个函数实现类似于 P11 的功能,其输入参数为 $N, b_1, b_2, b_3, f_0$，输出值为 $\alpha$。

(2):调用该函数，输入参数为 $N = 10^6, b_1 = 1, b_2 = 1, b_3 = -1$，$f_0 = 0.1, 0.01, 0.001, 0.0001$。

(3):绘制 $-\log(f_0)$ 与 $\alpha$ 的散点图。



## Answer
### 11.6
#### 11.6.1
定义目标分布 - 标准拉普拉斯分布
```{r echo=FALSE}
target_density <- function(x) {
  0.5 * exp(-abs(x))
}
```

#### 11.6.2
实现随机游走Metropolis采样器
```{r echo=FALSE}
rw_metropolis <- function(n_iter, sigma_proposal, x_init = 0) {
  # 初始化
  x <- numeric(n_iter)
  x[1] <- x_init
  accepted <- 0
  
  for (i in 2:n_iter) {
    # 从建议分布生成候选值 (正态分布)
    x_candidate <- x[i-1] + rnorm(1, 0, sigma_proposal)
    
    # 计算接受概率
    acceptance_ratio <- target_density(x_candidate) / target_density(x[i-1])
    alpha <- min(1, acceptance_ratio)
    
    # 接受或拒绝候选值
    if (runif(1) <= alpha) {
      x[i] <- x_candidate
      accepted <- accepted + 1
    } else {
      x[i] <- x[i-1]
    }
  }
  
  # 计算接受率
  acceptance_rate <- accepted / (n_iter - 1)
  
  return(list(
    chain = x,
    acceptance_rate = acceptance_rate
  ))
}
```
#### 11.6.3
使用不同方差的建议分布运行链
```{r echo=FALSE}
set.seed(123)
n_iter <- 10000
sigmas <- c(0.1, 0.5, 1, 2, 5)  # 不同的提议方差

results_11_6 <- list()
acceptance_rates <- numeric(length(sigmas))

for (j in 1:length(sigmas)) {
  results_11_6[[j]] <- rw_metropolis(n_iter, sigma_proposal = sigmas[j])
  acceptance_rates[j] <- results_11_6[[j]]$acceptance_rate
}
```

#### 11.6.4
比较结果
```{r echo=FALSE}
cat("=== 练习题 11.6 结果 ===\n")
for (j in 1:length(sigmas)) {
  cat(sprintf("提议方差 = %.1f, 接受率 = %.3f\n", 
              sigmas[j], acceptance_rates[j]))
}
```

#### 11.6.5
可视化比较
```{r echo=FALSE}
par(mfrow = c(2, 3))
for (j in 1:length(sigmas)) {
  plot(results_11_6[[j]]$chain[1:1000], type = "l", 
       main = paste("方差 =", sigmas[j]),
       xlab = "迭代", ylab = "链值")
}

# 绘制直方图与真实密度比较
par(mfrow = c(2, 3))
x_true <- seq(-5, 5, length.out = 1000)
for (j in 1:length(sigmas)) {
  hist(results_11_6[[j]]$chain[1001:n_iter], breaks = 50, freq = FALSE,
       main = paste("方差 =", sigmas[j]), xlab = "x")
  lines(x_true, target_density(x_true), col = "red", lwd = 2)
  legend("topright", legend = c("模拟", "真实"), 
         col = c("black", "red"), lty = 1)
}

# 重置图形参数
par(mfrow = c(1, 1))
```

### 11.10
#### 11.10.1
定义参数
```{r echo=FALSE}
n_gibbs <- 10000  # Gibbs采样迭代次数
a <- 2           # Beta分布参数a
b <- 3           # Beta分布参数b  
n_binomial <- 10 # 二项分布试验次数
```

#### 11.10.2
实现Gibbs采样器
```{r echo=FALSE}
gibbs_sampler <- function(n_iter, a, b, n_binomial, x_init = 5, y_init = 0.5) {
  # 初始化
  x_chain <- numeric(n_iter)
  y_chain <- numeric(n_iter)
  x_chain[1] <- x_init
  y_chain[1] <- y_init
  
  for (i in 2:n_iter) {
    # 从条件分布中抽样
    
    # 1. 给定y，从Binomial(n, y)中抽取x
    x_chain[i] <- rbinom(1, size = n_binomial, prob = y_chain[i-1])
    
    # 2. 给定x，从Beta(x + a, n - x + b)中抽取y
    y_chain[i] <- rbeta(1, shape1 = x_chain[i] + a, 
                        shape2 = n_binomial - x_chain[i] + b)
  }
  
  return(list(x = x_chain, y = y_chain))
}
```

#### 11.10.3
运行Gibbs采样器
```{r echo=FALSE}
set.seed(123)
results_11_10 <- gibbs_sampler(n_gibbs, a, b, n_binomial)

```

#### 11.10.4
分析结果
```{r echo=FALSE}
cat("=== 练习题 11.10 结果 ===\n")
cat(sprintf("x的均值: %.3f\n", mean(results_11_10$x)))
cat(sprintf("y的均值: %.3f\n", mean(results_11_10$y)))
cat(sprintf("x的方差: %.3f\n", var(results_11_10$x)))
cat(sprintf("y的方差: %.3f\n", var(results_11_10$y)))

```

#### 11.10.5
可视化
```{r echo=FALSE}
# 绘制链的轨迹
par(mfrow = c(2, 2))
plot(results_11_10$x, type = "l", main = "x的轨迹", ylab = "x")
plot(results_11_10$y, type = "l", main = "y的轨迹", ylab = "y")

# 绘制散点图
plot(results_11_10$x, results_11_10$y, pch = ".", 
     main = "x和y的联合分布", xlab = "x", ylab = "y")

# 绘制边际分布直方图
hist(results_11_10$x, breaks = 30, main = "x的边际分布", xlab = "x")
hist(results_11_10$y, breaks = 30, main = "y的边际分布", xlab = "y")

# 重置图形参数
par(mfrow = c(1, 1))
```

### homework
#### (1)
定义求解alpha的函数
```{r echo=FALSE}
solve_alpha <- function(N, b1, b2, b3, f0) {
  # 生成协变量
  x1 <- rpois(N, lambda = 1)      # 泊松分布，λ=1
  x2 <- rexp(N, rate = 1)         # 指数分布，率参数=1
  x3 <- rbinom(N, size = 1, prob = 0.5)  # 伯努利分布，p=0.5
  
  # 定义目标函数：平均概率 - f0 = 0
  g <- function(alpha) {
    tmp <- exp(-alpha - b1*x1 - b2*x2 - b3*x3)
    p <- 1 / (1 + tmp)
    mean(p) - f0
  }
  
  # 扩大区间左端点（更负），确保两端符号相反
  solution <- uniroot(g, interval = c(-30, 10))  # 关键修改：将左端点从-10改为-30
  
  return(solution$root)
}
```

#### (2)
调用函数计算不同f0对应的alpha
```{r echo=FALSE}
set.seed(12345)
N <- 1e6
b1 <- 1
b2 <- 1
b3 <- -1
f0_values <- c(0.1, 0.01, 0.001, 0.0001)

alpha_values <- numeric(length(f0_values))

cat("=== 课后作业结果 ===\n")
for (i in 1:length(f0_values)) {
  alpha_values[i] <- solve_alpha(N, b1, b2, b3, f0_values[i])
  cat(sprintf("f0 = %.4f, alpha = %.5f\n", f0_values[i], alpha_values[i]))
}
```

#### (3)
绘制 -log(f0) vs alpha 散点图
```{r echo=FALSE}
neg_log_f0 <- -log(f0_values)

plot(neg_log_f0, alpha_values, 
     xlab = "-log(f0)", ylab = "alpha",
     main = "-log(f0) 与 alpha 的关系",
     pch = 19, col = "blue", cex = 1.5)

# 添加回归线
abline(lm(alpha_values ~ neg_log_f0), col = "red", lwd = 2)

# 添加点标签
text(neg_log_f0, alpha_values, 
     labels = round(alpha_values, 3), 
     pos = 3, cex = 0.8)

legend("topleft", legend = c("数据点", "回归线"), 
       col = c("blue", "red"), pch = c(19, NA), lty = c(NA, 1))
correlation <- cor(neg_log_f0, alpha_values)
cat(sprintf("\n-log(f0) 与 alpha 的相关系数: %.4f\n", correlation))
```