---
title: "A-SA25204160-2025-10-13"
author: "SA25204160"
date: "2025-10-17"
output: html_document
---

```{r setup, include=FALSE}
knitr::opts_chunk$set(echo = TRUE)
```

## Question

### 7.3
针对示例 7.9 中的 t 检验，绘制样本量分别为 10、20、30、40 和 50 时的功效曲线，但省略标准误差线。将这些曲线绘制在同一张图上，每条曲线使用不同的颜色或不同的线型，并包含图例。评论功效与样本量之间的关系。

### 7.6
假设使用一个95%对称的t区间来估计均值，但样本数据是非正态的。那么置信区间覆盖均值的概率不一定等于0.95。使用蒙特卡洛实验来估计t区间对于来自χ²(2)分布、样本量n=20的随机样本的覆盖概率。将你的t区间结果与示例7.4中的模拟结果进行比较。（t区间应该比方差区间对于偏离正态性更加稳健。）

### 7.A
使用蒙特卡洛模拟来研究当抽样总体为非正态时，t 检验的经验第一类错误率是否近似等于名义显著性水平 α。t 检验对于轻度偏离正态性是稳健的。讨论抽样总体为 (i) χ²(1)，(ii) Uniform(0,2)，和 (iii) Exponential(rate=1) 情况下的模拟结果。在每种情况下，检验 H₀: μ = μ₀ 对 H₁: μ ≠ μ₀，其中 μ₀ 分别是 χ²(1)、Uniform(0,2) 和 Exponential(1) 的均值。

### 6.15
获取例 6.14 中的分层重要性抽样估计，并将其与例 6.11 的结果进行比较。

## Answer

### 7.3

#### 7.3.1 
设置参数：mu0=500, sigma=100, 备选均值序列mu从450到650，间隔10。
```{r echo=FALSE}
# 设置参数
mu0 <- 500      # 零假设均值
sigma <- 100    # 总体标准差
m <- 1000       # 蒙特卡洛重复次数

# 备选均值序列
mu <- seq(450, 650, 10)
M <- length(mu)
```

#### 7.3.2 
定义样本大小向量：sample_sizes <- c(10,20,30,40,50)
```{r echo=FALSE}
# 样本量向量
sample_sizes <- c(10, 20, 30, 40, 50)
n_sizes <- length(sample_sizes)

# 创建空矩阵存储功效结果
power_matrix <- matrix(0, nrow = M, ncol = n_sizes)

```

#### 7.3.3
对于每个样本大小n，我们进行与示例7.9类似的模拟：

对于每个备选均值mu[i],重复m次实验（例如m=1000）.从均值为mu[i]，标准差为sigma的正态分布中生成n个样本并执行t检验。计算拒绝H0的次数比例（即p值小于0.05）作为功效的估计
```{r echo=FALSE}
# 对每个样本量进行模拟
for (j in 1:n_sizes) {
  n <- sample_sizes[j]
  
  for (i in 1:M) {
    mu1 <- mu[i]
    # 模拟t检验并计算p值
    pvalues <- replicate(m, expr = {
      x <- rnorm(n, mean = mu1, sd = sigma)
      ttest <- t.test(x, alternative = "two.sided", mu = mu0)
      ttest$p.value
    })
    # 计算功效（拒绝零假设的比例）
    power_matrix[i, j] <- mean(pvalues <= 0.05)
  }
}


library(ggplot2)

# 创建数据框用于绘图
df <- data.frame()
for (j in 1:n_sizes) {
  df <- rbind(df, data.frame(
    mean = mu,
    power = power_matrix[, j],
    sample_size = as.factor(paste("n =", sample_sizes[j]))
  ))
}
```

#### 7.3.4
将每个样本大小n的功效曲线绘制在同一张图上，使用不同颜色或线型，并添加图例。
```{r echo=FALSE}
# 绘制功效曲线
ggplot(df, aes(x = mean, y = power, color = sample_size, linetype = sample_size)) +
  geom_line(linewidth = 1) +
  geom_vline(xintercept = mu0, linetype = "dashed", color = "gray50") +
  geom_hline(yintercept = 0.05, linetype = "dotted", color = "gray50") +
  labs(
    title = "t检验的功效曲线（不同样本量）",
    x = "备选均值",
    y = "功效",
    color = "样本量",
    linetype = "样本量"
  ) +
  theme_minimal() +
  theme(legend.position = "bottom")

```
#### 7.3.5
评论功效与样本量的关系：

从图形可以看出，随着样本量的增加：

1. 当备选均值接近零假设均值(500)时，功效增加

2. 曲线变得更加陡峭，说明检验对均值差异更加敏感

3. 整体功效水平提高，更容易检测到真实的均值差异

### 7.6

#### 7.6.1
设置参数：样本量n=20，置信水平95%，蒙特卡洛重复次数m=1000。
```{r echo=FALSE}
# 设置参数
n <- 20           # 样本量
alpha <- 0.05     # 显著性水平
m <- 10000        # 蒙特卡洛重复次数
df_chisq <- 2     # 卡方分布自由度
```

#### 7.6.2
从卡方分布（自由度为2）中生成随机样本。注意，卡方(2)的均值为2，方差为4。
```{r echo=FALSE}
```

#### 7.6.3
对于每个样本，计算t区间（使用t.test）和方差置信区间（使用卡方分布）。
```{r echo=FALSE}
# 计算χ²(2)分布的真实均值
true_mean <- df_chisq

```

#### 7.6.4
检查总体均值（2）是否在t区间内，以及总体方差（4）是否在方差置信区间内。
```{r echo=FALSE}
# 模拟t区间的覆盖概率
cover_t <- numeric(m)

for (i in 1:m) {
  # 从χ²(2)分布生成随机样本
  x <- rchisq(n, df = df_chisq)
  
  # 计算95% t置信区间
  t_interval <- t.test(x, conf.level = 1 - alpha)$conf.int
  
  # 检查真实均值是否在区间内
  cover_t[i] <- (t_interval[1] <= true_mean) & (true_mean <= t_interval[2])
}
```

#### 7.6.5
重复m次，计算覆盖概率。
```{r echo=FALSE}
# 计算t区间的覆盖概率
coverage_prob_t <- mean(cover_t)
se_t <- sqrt(coverage_prob_t * (1 - coverage_prob_t) / m)

# 输出结果
cat("t区间覆盖概率分析 (χ²(2)数据):\n")
cat("样本量 n =", n, "\n")
cat("蒙特卡洛重复次数 m =", m, "\n")
cat("真实均值 μ =", true_mean, "\n")
cat("t区间覆盖概率 =", round(coverage_prob_t, 4), "\n")
cat("标准误差 =", round(se_t, 4), "\n")
cat("95% 置信区间: [", 
    round(coverage_prob_t - 1.96 * se_t, 4), ",", 
    round(coverage_prob_t + 1.96 * se_t, 4), "]\n")

# 与正态理论值比较
cat("\n与名义置信水平", 1 - alpha, "的比较:\n")
cat("差异 =", round(coverage_prob_t - (1 - alpha), 4), "\n")

# 可视化结果
if (!require(ggplot2)) install.packages("ggplot2")
library(ggplot2)

# 创建数据框用于绘图
results_df <- data.frame(
  Method = c("t区间"),
  Coverage = c(coverage_prob_t),
  SE = c(se_t)
)

# 绘制覆盖概率图
ggplot(results_df, aes(x = Method, y = Coverage)) +
  geom_col(fill = "steelblue", alpha = 0.7) +
  geom_errorbar(aes(ymin = Coverage - 2 * SE, ymax = Coverage + 2 * SE), 
                width = 0.2, color = "darkred", linewidth = 1) +
  geom_hline(yintercept = 1 - alpha, linetype = "dashed", color = "red", linewidth = 1) +
  labs(
    title = "t区间在χ²(2)数据下的覆盖概率",
    subtitle = paste("样本量 n =", n, ", 蒙特卡洛重复次数 =", m),
    x = "方法",
    y = "覆盖概率"
  ) +
  theme_minimal() +
  scale_y_continuous(limits = c(0.9, 1)) +
  annotate("text", x = 1, y = 0.92, 
           label = paste("估计覆盖概率 =", round(coverage_prob_t, 4)), 
           color = "blue", size = 4)
```

#### 7.6.6
结果与示例7.4中的模拟结果进行比较
```{r echo=FALSE}
# 额外分析：与方差置信区间的比较（参考例7.4）
cat("\n--- 与方差置信区间的比较 ---\n")

# 模拟方差置信区间的覆盖概率（使用卡方分布）
cover_var <- numeric(m)
true_var <- 2 * df_chisq  # χ²(k)的方差是2k

for (i in 1:m) {
  x <- rchisq(n, df = df_chisq)
  
  # 计算95%方差置信区间（使用卡方分布）
  s2 <- var(x)
  df_var <- n - 1
  chi_lower <- qchisq(alpha/2, df = df_var)
  chi_upper <- qchisq(1 - alpha/2, df = df_var)
  var_interval <- c((df_var * s2) / chi_upper, (df_var * s2) / chi_lower)
  
  # 检查真实方差是否在区间内
  cover_var[i] <- (var_interval[1] <= true_var) & (true_var <= var_interval[2])
}

coverage_prob_var <- mean(cover_var)
se_var <- sqrt(coverage_prob_var * (1 - coverage_prob_var) / m)

cat("方差区间覆盖概率 =", round(coverage_prob_var, 4), "\n")
cat("方差区间标准误差 =", round(se_var, 4), "\n")

# 比较结果
cat("\n--- 稳健性比较 ---\n")
cat("t区间覆盖概率与名义水平的差异:", round(abs(coverage_prob_t - (1 - alpha)), 4), "\n")
cat("方差区间覆盖概率与名义水平的差异:", round(abs(coverage_prob_var - (1 - alpha)), 4), "\n")

if (abs(coverage_prob_t - (1 - alpha)) < abs(coverage_prob_var - (1 - alpha))) {
  cat("结论: t区间比方差区间更稳健于正态性假设的偏离\n")
} else {
  cat("结论: 在此设置下，t区间并不比方差区间更稳健\n")
}
```

### 7.A

#### 7.A.1
设置参数
```{r echo=FALSE}
# 设置参数
alpha <- 0.05          # 名义显著性水平
m <- 10000             # 蒙特卡洛重复次数
sample_sizes <- c(20, 50, 100)  # 不同的样本量
```

#### 7.A.2
对三种分布分别模拟
```{r echo=FALSE}
# 定义三种分布的真实均值
mu_chisq <- 1          # χ²(1)的均值 = 自由度
mu_unif <- 1           # Uniform(0,2)的均值 = (0+2)/2 = 1
mu_exp <- 1            # Exponential(1)的均值 = 1/rate = 1

# 创建存储结果的矩阵
results <- matrix(0, nrow = length(sample_sizes), ncol = 3)
colnames(results) <- c("Chi-squared(1)", "Uniform(0,2)", "Exponential(1)")
rownames(results) <- paste("n =", sample_sizes)
```

#### 7.A.3
计算每种分布的经验第一类错误率
```{r echo=FALSE}
# 对每个样本量进行模拟
for (n_idx in 1:length(sample_sizes)) {
  n <- sample_sizes[n_idx]
  
  # (i) χ²(1)分布
  reject_chisq <- numeric(m)
  for (i in 1:m) {
    x <- rchisq(n, df = 1)
    t_test <- t.test(x, mu = mu_chisq)
    reject_chisq[i] <- (t_test$p.value <= alpha)
  }
  empirical_alpha_chisq <- mean(reject_chisq)
  
  # (ii) Uniform(0,2)分布
  reject_unif <- numeric(m)
  for (i in 1:m) {
    x <- runif(n, min = 0, max = 2)
    t_test <- t.test(x, mu = mu_unif)
    reject_unif[i] <- (t_test$p.value <= alpha)
  }
  empirical_alpha_unif <- mean(reject_unif)
  
  # (iii) Exponential(1)分布
  reject_exp <- numeric(m)
  for (i in 1:m) {
    x <- rexp(n, rate = 1)
    t_test <- t.test(x, mu = mu_exp)
    reject_exp[i] <- (t_test$p.value <= alpha)
  }
  empirical_alpha_exp <- mean(reject_exp)
  
  # 存储结果
  results[n_idx, ] <- c(empirical_alpha_chisq, empirical_alpha_unif, empirical_alpha_exp)
}

```

#### 7.A.4
输出结果并讨论
```{r echo=FALSE}
# 输出结果
cat("经验第一类错误率分析 (名义显著性水平 α =", alpha, ")\n")
cat("蒙特卡洛重复次数 m =", m, "\n\n")

print(round(results, 4))

# 计算标准误差
se_results <- sqrt(results * (1 - results) / m)
cat("\n标准误差:\n")
print(round(se_results, 4))

# 可视化结果
if (!require(ggplot2)) install.packages("ggplot2")
if (!require(reshape2)) install.packages("reshape2")
library(ggplot2)
library(reshape2)

# 准备绘图数据
plot_data <- melt(results)
colnames(plot_data) <- c("SampleSize", "Distribution", "EmpiricalAlpha")
plot_data$SampleSize <- factor(plot_data$SampleSize, 
                              levels = rownames(results))

# 绘制经验第一类错误率
ggplot(plot_data, aes(x = SampleSize, y = EmpiricalAlpha, fill = Distribution)) +
  geom_bar(stat = "identity", position = "dodge", alpha = 0.8) +
  geom_hline(yintercept = alpha, linetype = "dashed", color = "red", linewidth = 1) +
  labs(
    title = "t检验在不同非正态分布下的经验第一类错误率",
    subtitle = paste("名义显著性水平 α =", alpha, "，蒙特卡洛重复次数 =", m),
    x = "样本量",
    y = "经验第一类错误率",
    fill = "分布"
  ) +
  theme_minimal() +
  scale_y_continuous(limits = c(0, 0.1)) +
  annotate("text", x = 1, y = alpha + 0.01, 
           label = paste("名义水平", alpha), color = "red")

# 详细分析每种分布
cat("\n--- 详细分析 ---\n")

for (n_idx in 1:length(sample_sizes)) {
  n <- sample_sizes[n_idx]
  cat("\n样本量 n =", n, ":\n")
  
  for (dist_idx in 1:3) {
    dist_name <- colnames(results)[dist_idx]
    emp_alpha <- results[n_idx, dist_idx]
    se <- se_results[n_idx, dist_idx]
    
    # 计算与名义水平的差异及其统计显著性
    diff <- emp_alpha - alpha
    z_score <- diff / se
    p_value <- 2 * (1 - pnorm(abs(z_score)))
    
    cat("  ", dist_name, ":\n")
    cat("    经验第一类错误率 =", round(emp_alpha, 4), "\n")
    cat("    与名义水平差异 =", round(diff, 4))
    
    if (abs(diff) > 2 * se) {
      cat(" **")  # 统计显著
    }
    cat("\n")
    
    # 判断稳健性
    if (abs(diff) < 0.01) {
      robustness <- "非常稳健"
    } else if (abs(diff) < 0.02) {
      robustness <- "较为稳健"
    } else if (abs(diff) < 0.03) {
      robustness <- "轻度偏离"
    } else {
      robustness <- "严重偏离"
    }
    cat("    稳健性评价:", robustness, "\n")
  }
}
```

### 6.15

### 6.15.1
初始设置和函数定义
```{r echo=FALSE}
# 设置随机种子以保证结果可重现
set.seed(123)

# 总样本量
n <- 10000
# 子区间数量
m <- 5
# 每个子区间的样本量
n_per_stratum <- n / m

# 定义被积函数
g <- function(x) {
  ifelse(x > 0 & x < 1, exp(-x) / (1 + x^2), 0)
}
```

### 6.15.2
标准重要性抽样（例6.11的方法）
```{r echo=FALSE}
standard_importance_sampling <- function() {
  # 生成均匀分布随机数
  u <- runif(n)
  
  # 通过逆变换方法从截断的指数分布生成样本
  # 使用建议分布 f3(x) = e^{-x}/(1-e^{-1})
  x <- -log(1 - u * (1 - exp(-1)))
  
  # 计算重要性权重
  # 真实密度: g(x)
  # 建议密度: exp(-x) / (1 - exp(-1))
  importance_weights <- g(x) / (exp(-x) / (1 - exp(-1)))
  
  # 计算估计值和标准误差
  theta_hat <- mean(importance_weights)
  std_error <- sqrt(var(importance_weights) / n)
  
  return(list(
    estimate = theta_hat,
    std_error = std_error
  ))
}
```

### 6.15.3
分层重要性抽样（例6.14的方法）
```{r echo=FALSE}
stratified_importance_sampling <- function() {
  theta_stratified <- 0
  variance_stratified <- 0
  
  # 对每个子区间进行抽样
  for (j in 0:(m-1)) {
    # 定义子区间边界
    a <- j / m
    b <- (j + 1) / m
    
    # 生成均匀分布随机数
    u <- runif(n_per_stratum)
    
    # 通过逆变换方法生成样本
    # 使用截断的指数分布：5e^{-x}/(1-e^{-1})
    x <- -log(exp(-a) - u * (exp(-a) - exp(-b)))
    
    # 步骤3.4: 计算重要性权重
    # 真实密度: g(x)
    # 建议密度: m * exp(-x) / (exp(-a) - exp(-b))
    importance_weights <- g(x) / (m * exp(-x) / (exp(-a) - exp(-b)))
    
    # 步骤3.5: 计算该层的估计和方差
    theta_j <- mean(importance_weights)
    variance_j <- var(importance_weights) / n_per_stratum
    
    # 步骤3.6: 累加各层结果
    theta_stratified <- theta_stratified + theta_j
    variance_stratified <- variance_stratified + variance_j
  }
  
  std_error <- sqrt(variance_stratified)
  
  return(list(
    estimate = theta_stratified,
    std_error = std_error
  ))
}

```

### 6.15.4
结果显示和比较
```{r echo=FALSE}
# 运行标准重要性抽样（例6.11）
result_standard <- standard_importance_sampling()

# 运行分层重要性抽样（例6.14）
result_stratified <- stratified_importance_sampling()
cat("=== 例6.11结果（标准重要性抽样）===\n")
cat("估计值:", result_standard$estimate, "\n")
cat("标准误差:", result_standard$std_error, "\n\n")

cat("=== 例6.14结果（分层重要性抽样）===\n")
cat("估计值:", result_stratified$estimate, "\n")
cat("标准误差:", result_stratified$std_error, "\n\n")


cat("=== 比较分析 ===\n")
# 计算标准误差改进百分比
improvement <- (result_standard$std_error - result_stratified$std_error) / 
               result_standard$std_error * 100
cat("标准误差改进:", round(improvement, 2), "%\n")

# 计算理论真值作为参考
theoretical_value <- integrate(function(x) exp(-x)/(1+x^2), 0, 1)$value
cat("理论真值:", theoretical_value, "\n")

# 计算相对误差
rel_error_standard <- abs(result_standard$estimate - theoretical_value) / 
                     theoretical_value * 100
rel_error_stratified <- abs(result_stratified$estimate - theoretical_value) / 
                       theoretical_value * 100

cat("标准方法的相对误差:", round(rel_error_standard, 4), "%\n")
cat("分层方法的相对误差:", round(rel_error_stratified, 4), "%\n")

