---
title: "A-SA25204160-9-22"
author: "SA25204160"
date: "2025-09-27"
output: html_document
---

```{r setup, include=FALSE}
knitr::opts_chunk$set(echo = TRUE)
```

## Question
Exercises 3.4, 3.5, 3.7, 3.11, 3.12 (pages 96-97, Statistical Computing with R, 2nd edition).


## Answer
### 3.4 Rayleigh分布样本生成与验证
#### 3.4.1 基于逆变换法的Rayleigh分布样本生成
本实验通过逆变换法生成不同尺度参数σ下的Rayleigh分布样本，并验证生成样本的统计特性。
```{r , echo=FALSE}
# 设置参数
sigma_values <- c(0.5, 1, 2, 3)  # 不同的sigma值
n <- 10000  # 每个分布生成的样本数量
# 创建图形布局
par(mfrow = c(2, 2))
# 对每个sigma值进行循环
for (sigma in sigma_values) {
  # 使用逆变换法生成Rayleigh分布样本
  # Rayleigh分布的CDF: F(x) = 1 - exp(-x^2/(2*sigma^2))
  # 逆变换: x = sigma * sqrt(-2 * log(1 - u)), 其中u ~ Uniform(0,1)
  u <- runif(n)
  samples <- sigma * sqrt(-2 * log(1 - u))
  
  # 绘制直方图
  hist(samples, breaks = 50, prob = TRUE, 
       main = paste("Rayleigh Distribution (σ =", sigma, ")"),
       xlab = "x", col = "lightblue")
  
  # 添加理论密度曲线
  x <- seq(0, max(samples), length.out = 1000)
  y <- (x / sigma^2) * exp(-x^2 / (2 * sigma^2))
  lines(x, y, col = "red", lwd = 2)
  
  # 计算样本众数（直方图中频率最高的区间的中点）
  hist_info <- hist(samples, breaks = 50, plot = FALSE)
  sample_mode <- hist_info$mids[which.max(hist_info$counts)]
  
  # 添加理论众数（σ）和样本众数的垂直线
  abline(v = sigma, col = "red", lwd = 2, lty = 2)  # 理论众数
  abline(v = sample_mode, col = "blue", lwd = 2, lty = 2)  # 样本众数
  
  # 添加图例
  legend("topright", 
         legend = c(paste("理论众数 σ =", sigma), 
                   paste("样本众数 =", round(sample_mode, 3))),
         col = c("red", "blue"), lty = 2, lwd = 2)
  
  # 输出结果
  cat("σ =", sigma, "\n")
  cat("理论众数:", sigma, "\n")
  cat("样本众数:", round(sample_mode, 4), "\n")
  cat("相对误差:", round(abs(sample_mode - sigma)/sigma * 100, 2), "%\n")
  cat("--------------------\n")
}
```

#### 3.4.2 Rayleigh分布生成算法正确性验证
使用Kolmogorov-Smirnov检验验证生成样本是否服从理论Rayleigh分布。
```{r , echo=FALSE}
# 重置图形参数
par(mfrow = c(1, 1))

# 验证生成算法的正确性（使用KS检验）
cat("\n=== KS检验结果 ===\n")
for (sigma in sigma_values) {
  # 生成新样本进行检验
  u <- runif(n)
  test_samples <- sigma * sqrt(-2 * log(1 - u))
  
  # 与理论Rayleigh分布进行KS检验
  ks_test <- ks.test(test_samples, function(x) {
    1 - exp(-x^2 / (2 * sigma^2))
  })
  
  cat("σ =", sigma, ": p-value =", round(ks_test$p.value, 4), "\n")
  if (ks_test$p.value > 0.05) {
    cat("  样本来自Rayleigh分布（不能拒绝原假设）\n")
  } else {
    cat("  样本可能不是来自Rayleigh分布\n")
  }
}
```

### 3.5 离散分布抽样方法比较
#### 3.5.1 使用逆变换方法生成样本
实现逆变换法生成指定离散分布的随机样本。
```{r , echo=FALSE}
# 定义概率质量函数
x_values <- 0:4
probabilities <- c(0.1, 0.2, 0.2, 0.2, 0.3)

# 方法1：使用逆变换方法生成样本
inverse_transform_sample <- function(n, values, probs) {
  # 计算累积分布函数
  cdf <- cumsum(probs)
  
  # 生成均匀分布的随机数
  u <- runif(n)
  
  # 使用逆变换方法生成样本
  sample <- sapply(u, function(u_val) {
    values[min(which(cdf >= u_val))]
  })
  
  return(sample)
}

# 生成1000个样本
set.seed(123)  # 设置随机种子以便结果可重现
sample1 <- inverse_transform_sample(1000, x_values, probabilities)
```

#### 3.5.2 生成离散分布样本
```{r , echo=FALSE}
set.seed(123)  # 使用相同的随机种子
sample2 <- sample(x_values, size = 1000, replace = TRUE, prob = probabilities)
```


#### 3.5.3 两种抽样方法的精度比较与分析
通过相对频率表和统计检验比较两种方法的抽样效果。
```{r , echo=FALSE}
# 构建相对频率表并比较
compare_results <- function(sample, method_name) {
  # 计算经验频率
  empirical_freq <- table(sample) / length(sample)
  
  # 创建比较表格
  comparison <- data.frame(
    x = x_values,
    Theoretical = probabilities,
    Empirical = as.numeric(empirical_freq[match(x_values, names(empirical_freq))]),
    Difference = as.numeric(empirical_freq[match(x_values, names(empirical_freq))]) - probabilities
  )
  
  cat("方法:", method_name, "\n")
  cat("样本大小:", length(sample), "\n\n")
  print(comparison)
  cat("\n")
  
  return(comparison)
}

# 比较两种方法的结果
result1 <- compare_results(sample1, "逆变换方法")
result2 <- compare_results(sample2, "R sample函数")

# 可视化比较结果
par(mfrow = c(1, 2))

# 逆变换方法的结果可视化
barplot(rbind(result1$Theoretical, result1$Empirical), 
        beside = TRUE, 
        names.arg = x_values,
        col = c("lightblue", "lightcoral"),
        main = "逆变换方法: 理论与经验概率比较",
        xlab = "x值", ylab = "概率")
legend("topright", legend = c("理论概率", "经验概率"), 
       fill = c("lightblue", "lightcoral"))

# R sample函数的结果可视化
barplot(rbind(result2$Theoretical, result2$Empirical), 
        beside = TRUE, 
        names.arg = x_values,
        col = c("lightblue", "lightgreen"),
        main = "R sample函数: 理论与经验概率比较",
        xlab = "x值", ylab = "概率")
legend("topright", legend = c("理论概率", "经验概率"), 
       fill = c("lightblue", "lightgreen"))

# 重置图形参数
par(mfrow = c(1, 1))

# 计算两种方法的均方误差
mse1 <- mean(result1$Difference^2)
mse2 <- mean(result2$Difference^2)

cat("均方误差比较:\n")
cat("逆变换方法 MSE:", round(mse1, 6), "\n")
cat("R sample函数 MSE:", round(mse2, 6), "\n")

# 卡方检验检验拟合优度
chi_test1 <- chisq.test(table(sample1), p = probabilities)
chi_test2 <- chisq.test(table(sample2), p = probabilities)

cat("\n卡方检验结果:\n")
cat("逆变换方法: 卡方统计量 =", round(chi_test1$statistic, 4), 
    ", p值 =", round(chi_test1$p.value, 4), "\n")
cat("R sample函数: 卡方统计量 =", round(chi_test2$statistic, 4), 
    ", p值 =", round(chi_test2$p.value, 4), "\n")
```

### 3.7 Beta分布接受-拒绝抽样法

#### 3.7.1 接受-拒绝算法生成Beta(3,2)分布样本

```{r , echo=FALSE}
# 定义接受-拒绝法生成Beta(a,b)分布的函数
rbeta_ar <- function(n, a, b) {
  # 计算Beta分布的最大值点
  mode <- (a - 1) / (a + b - 2)
  
  # 计算最大值点处的密度值（用于构造包络函数）
  max_density <- dbeta(mode, a, b)
  
  samples <- numeric(n)
  count <- 0
  
  while (count < n) {
    # 从均匀分布生成候选点
    x_candidate <- runif(1)
    y_candidate <- runif(1) * max_density
    
    # 接受-拒绝判断
    if (y_candidate <= dbeta(x_candidate, a, b)) {
      count <- count + 1
      samples[count] <- x_candidate
    }
  }
  
  return(samples)
}

# 生成大小为1000的Beta(3,2)样本
set.seed(123)  # 设置随机种子保证结果可重复
beta_sample <- rbeta_ar(1000, 3, 2)
```

#### 3.7.2 Beta分布样本与理论密度对比
```{r , echo=FALSE}
# 绘制直方图并叠加理论密度曲线
hist(beta_sample, prob = TRUE, breaks = 30, col = "lightblue",
     main = "Beta(3,2)分布样本直方图与理论密度曲线",
     xlab = "x", ylab = "密度")

# 添加理论密度曲线
curve(dbeta(x, 3, 2), add = TRUE, col = "red", lwd = 2)

# 添加图例
legend("topright", legend = c("样本直方图", "理论密度"), 
       col = c("lightblue", "red"), lwd = c(2, 2), bty = "n")
```

### 3.11 混合正态分布抽样与分布形态分析
#### 3.11.1 混合正态分布样本生成函数实现
```{r , echo=FALSE}
# 设置随机种子以保证结果可重现
set.seed(123)

# 定义生成混合正态分布样本的函数
generate_mixture_sample <- function(n, p1, mu1 = 0, mu2 = 3, sigma1 = 1, sigma2 = 1) {
  # 生成混合指标
  component <- sample(1:2, size = n, replace = TRUE, prob = c(p1, 1-p1))
  
  # 根据混合指标生成样本
  sample_data <- numeric(n)
  sample_data[component == 1] <- rnorm(sum(component == 1), mu1, sigma1)
  sample_data[component == 2] <- rnorm(sum(component == 2), mu2, sigma2)
  
  return(sample_data)
}
```

#### 3.11.2 混合比例对分布形态影响的比较
研究不同混合比例p1下，混合正态分布的形态变化规律。
```{r , echo=FALSE}
# 定义绘制直方图和密度曲线的函数
plot_mixture <- function(p1, n = 1000) {
  # 生成样本
  sample_data <- generate_mixture_sample(n, p1)
  
  # 计算真实密度函数
  x <- seq(min(sample_data), max(sample_data), length.out = 1000)
  density_true <- p1 * dnorm(x, 0, 1) + (1-p1) * dnorm(x, 3, 1)
  
  # 绘制图形
  hist(sample_data, prob = TRUE, breaks = 30, col = "lightblue",
       main = paste("混合正态分布 (p1 =", p1, ")"),
       xlab = "值", ylab = "密度")
  lines(x, density_true, col = "red", lwd = 2)
  legend("topright", legend = c("经验分布", "真实密度"), 
         col = c("lightblue", "red"), lwd = 2, fill = c("lightblue", NA))
}

# 测试不同的p1值
p1_values <- c(0.1, 0.25, 0.4, 0.5, 0.6, 0.75, 0.9)

# 创建多图布局
par(mfrow = c(2, 4))

# 绘制每个p1值的图形
for (p1 in p1_values) {
  plot_mixture(p1)
}

```

```{r , echo=FALSE}
cat("理论猜想：当 p1 在 0.25 到 0.75 范围内时，混合分布倾向于呈现双峰形态。\n")
cat("当 p1 接近 0 或 1 时，分布将呈现单峰形态。\n")
```

### 3.12 指数-伽马混合分布抽样实验

#### 1 生成指数分布与伽马分布的混合抽样样本
```{r , echo=FALSE}

# 设置参数
set.seed(123)  # 设置随机种子以确保结果可重现
r <- 4
beta <- 2
n <- 1000

# 生成Lambda值（来自Gamma分布）
lambda <- rgamma(n, shape = r, rate = beta)

# 生成Y值（来自指数分布，参数为Lambda）
y <- rexp(n, rate = lambda)

# 查看结果摘要
summary(y)
hist(y, breaks = 30, main = "指数-伽马混合分布", xlab = "Y值")
```
