---
title: "A-SA25204160-11-03"
author: "SA25204160"
date: "2025-11-05"
output: html_document
---

```{r setup, include=FALSE}
knitr::opts_chunk$set(echo = TRUE)
```

## Question

### 10.3

### 10.7

### Proof

证明在连续情况下，具有建议分布g(r|s)的M-H采样器的平稳分布是目标分布f(x).

## Answer

### 10.3

#### 10.3.1

首先实现两样本Cramér-von Mises检验统计量，使用公式(10.14)

```{r echo=FALSE}
# 定义Cramér-von Mises检验统计量函数
cvm_statistic <- function(x, y) {
  n <- length(x)
  m <- length(y)
  N <- n + m
  
  # 合并样本并排序
  z <- c(x, y)
  ranks <- rank(z)
  
  # 计算经验分布函数
  F_n <- ecdf(x)
  G_m <- ecdf(y)
  
  # 计算统计量
  sum_val <- 0
  for (i in 1:n) {
    for (j in 1:m) {
      term <- (i/n - j/m)^2
      sum_val <- sum_val + term
    }
  }
  
  # 使用公式(10.14)
  W_squared <- (4 * m * n - 1) / (6 * (m + n)) - (1 / (n * m * (n + m))) * sum_val
  
  return(W_squared)
}
```

#### 10.3.2

实现置换检验版本

```{r echo=FALSE}
# 置换检验函数
cvm_permutation_test <- function(x, y, R = 999) {
  n <- length(x)
  m <- length(y)
  z <- c(x, y)
  
  # 计算观测统计量
  obs_stat <- cvm_statistic(x, y)
  
  # 存储置换统计量
  perm_stats <- numeric(R)
  
  for (i in 1:R) {
    # 随机置换样本
    perm_indices <- sample(length(z), size = n, replace = FALSE)
    x_perm <- z[perm_indices]
    y_perm <- z[-perm_indices]
    
    # 计算置换统计量
    perm_stats[i] <- cvm_statistic(x_perm, y_perm)
  }
  
  # 计算p值
  p_value <- mean(c(obs_stat, perm_stats) >= obs_stat)
  
  return(list(statistic = obs_stat, p_value = p_value, perm_stats = perm_stats))
}
```

#### 10.3.3

应用到例10.1和10.2的数据

```{r echo=FALSE}
# 从例10.1和10.2加载数据
x_soybean <- c(158, 171, 193, 199, 230, 243, 248, 248, 250, 257, 271, 315, 327, 329)
y_linseed <- c(141, 148, 169, 181, 203, 213, 229, 244, 257, 260, 271, 309)

# 执行Cramér-von Mises置换检验
set.seed(123)
result_cvm <- cvm_permutation_test(x_soybean, y_linseed, R = 9999)

# 输出结果
cat("Cramér-von Mises置换检验结果:\n")
cat("检验统计量 =", round(result_cvm$statistic, 4), "\n")
cat("p值 =", round(result_cvm$p_value, 4), "\n")

# 可视化置换分布
library(ggplot2)
perm_df <- data.frame(statistic = result_cvm$perm_stats)
ggplot(perm_df, aes(x = statistic)) +
  geom_histogram(bins = 30, fill = "lightblue", color = "black", alpha = 0.7) +
  geom_vline(xintercept = result_cvm$statistic, color = "red", linetype = "dashed", linewidth = 1) +
  labs(title = "Cramér-von Mises统计量的置换分布",
       x = "检验统计量", y = "频数") +
  theme_minimal()
```

### 10.7

#### 10.7.1

首先实现Count Five检验的原始版本

```{r echo=FALSE}
# Count Five检验函数（原始版本）
count5_test <- function(x, y) {
  # 计算极端点
  countx <- sum(x > max(y)) + sum(x < min(y))
  county <- sum(y > max(x)) + sum(y < min(x))
  
  # 返回最大极端点数
  return(max(countx, county))
}
```

#### 10.7.2

实现基于极端点最大数的置换方差检验

```{r echo=FALSE}
# 基于极端点最大数的置换方差检验
count5_permutation_test <- function(x, y, R = 999) {
  n1 <- length(x)
  n2 <- length(y)
  z <- c(x, y)
  
  # 计算观测统计量
  obs_stat <- count5_test(x, y)
  
  # 存储置换统计量
  perm_stats <- numeric(R)
  
  for (i in 1:R) {
    # 随机置换样本
    perm_sample <- sample(z)
    x_perm <- perm_sample[1:n1]
    y_perm <- perm_sample[(n1 + 1):(n1 + n2)]
    
    # 计算置换统计量
    perm_stats[i] <- count5_test(x_perm, y_perm)
  }
  
  # 计算p值
  p_value <- mean(c(obs_stat, perm_stats) >= obs_stat)
  
  return(list(statistic = obs_stat, p_value = p_value, perm_stats = perm_stats))
}
```

#### 10.7.3

重复例7.15的模拟，但使用置换检验

```{r echo=FALSE}
# 模拟函数：评估置换检验的Type I错误率
simulate_type1_error <- function(n1, n2, R_perm = 999, m_sim = 1000) {
  alpha_hat <- numeric(m_sim)
  
  for (i in 1:m_sim) {
    # 生成来自相同分布的数据
    x <- rnorm(n1, 0, 1)
    y <- rnorm(n2, 0, 1)
    
    # 中心化
    x <- x - mean(x)
    y <- y - mean(y)
    
    # 执行置换检验
    test_result <- count5_permutation_test(x, y, R = R_perm)
    
    # 记录是否拒绝
    alpha_hat[i] <- (test_result$p_value <= 0.05)
  }
  
  return(mean(alpha_hat))
}

# 运行模拟
set.seed(123)
cat("置换检验的Type I错误率模拟:\n")

# 情况1: n1 = 20, n2 = 30
type1_20_30 <- simulate_type1_error(20, 30, R_perm = 199, m_sim = 500)
cat("n1 = 20, n2 = 30: Type I error rate =", round(type1_20_30, 4), "\n")

# 情况2: n1 = 20, n2 = 50
type1_20_50 <- simulate_type1_error(20, 50, R_perm = 199, m_sim = 500)
cat("n1 = 20, n2 = 50: Type I error rate =", round(type1_20_50, 4), "\n")

# 与原始Count Five检验比较
cat("\n与原始Count Five检验比较:\n")
cat("原始方法 (n1=20, n2=30): 0.1064\n")
cat("置换方法 (n1=20, n2=30):", round(type1_20_30, 4), "\n")
cat("原始方法 (n1=20, n2=50): 0.2934\n")
cat("置换方法 (n1=20, n2=50):", round(type1_20_50, 4), "\n")
```

#### 10.7.4

可视化结果比较

```{r echo=FALSE}
# 创建比较数据框
comparison_df <- data.frame(
  Method = rep(c("Original", "Permutation"), each = 2),
  SampleSize = rep(c("n1=20,n2=30", "n1=20,n2=50"), 2),
  TypeIError = c(0.1064, 0.2934, type1_20_30, type1_20_50)
)

# 绘制比较图
ggplot(comparison_df, aes(x = SampleSize, y = TypeIError, fill = Method)) +
  geom_bar(stat = "identity", position = "dodge", alpha = 0.8) +
  geom_hline(yintercept = 0.05, linetype = "dashed", color = "red", linewidth = 1) +
  labs(title = "Count Five检验与置换检验的Type I错误率比较",
       subtitle = "名义显著性水平 α = 0.05",
       x = "样本大小", y = "经验Type I错误率",
       fill = "方法") +
  theme_minimal() +
  scale_fill_manual(values = c("Original" = "steelblue", "Permutation" = "orange")) +
  annotate("text", x = 1.5, y = 0.06, label = "名义水平", color = "red")
```

### Proof

因为是理论证明，所以没有代码，下面是证明过程。




设$f(x)$为目标分布，$g(r|s)$为建议分布。M-H算法的接受概率为：

\[
\alpha(s \to r) = \min\left(1, \frac{f(r)g(s|r)}{f(s)g(r|s)}\right)
\]


证明细致平衡条件成立

要证明$f(x)$是平稳分布，需要验证细致平衡条件：

\[
f(s)P(s \to r) = f(r)P(r \to s)
\]

其中转移概率$P(s \to r) = g(r|s)\alpha(s \to r)$


分情况证明细致平衡条件

当$\frac{f(r)g(s|r)}{f(s)g(r|s)} \geq 1$时

此时$\alpha(s \to r) = 1$，且$\alpha(r \to s) = \frac{f(s)g(r|s)}{f(r)g(s|r)}$

左边：
\[
f(s)P(s \to r) = f(s)g(r|s) \cdot 1 = f(s)g(r|s)
\]

右边：
\[
f(r)P(r \to s) = f(r)g(s|r) \cdot \frac{f(s)g(r|s)}{f(r)g(s|r)} = f(s)g(r|s)
\]

$\therefore$ 左边 = 右边


继续证明另一种情况

当$\frac{f(r)g(s|r)}{f(s)g(r|s)} < 1$时

此时$\alpha(s \to r) = \frac{f(r)g(s|r)}{f(s)g(r|s)}$，且$\alpha(r \to s) = 1$

左边：
\[
f(s)P(s \to r) = f(s)g(r|s) \cdot \frac{f(r)g(s|r)}{f(s)g(r|s)} = f(r)g(s|r)
\]

右边：
\[
f(r)P(r \to s) = f(r)g(s|r) \cdot 1 = f(r)g(s|r)
\]

$\therefore$ 左边 = 右边


结论

在两种情况下细致平衡条件均成立：

\[
f(s)P(s \to r) = f(r)P(r \to s) \quad \forall s, r
\]

因此，目标分布$f(x)$是M-H采样器的平稳分布。证毕。


