---
title: "A-SA25204160-2025-10-27"
author: "SA25204160"
date: "2025-11-05"
output: html_document
---

## Question

### 8.8

参考练习8.7。获取$\hat{\theta}$的刀切法（jackknife）偏差和标准误差估计。

### 8.11

在例8.17中，使用留一法（n折）交叉验证来选择最佳拟合模型。使用留二法交叉验证来比较这些模型。

### 8.A

进行蒙特卡洛研究来估计标准正态bootstrap置信区间、基本bootstrap置信区间和百分位bootstrap置信区间的覆盖概率。从正态总体中抽样并检查样本均值的经验覆盖率。找出置信区间在左侧未覆盖的比例，以及在右侧未覆盖的比例。

### 指数分布MLE的Bootstrap模拟

行模拟研究来验证bootstrap方法在估计指数分布$\hat{\lambda}=\frac{1}{\bar{X}}$的偏差和标准误差方面的性能。

## Answer
### 8.8
#### 8.8.1

假设我们有来自Exercise 8.7的数据和估计量$\hat{\theta}$

```{r echo=FALSE}
# 这里使用一个示例数据集
set.seed(123)
x <- rnorm(20, mean = 5, sd = 2)  # 示例数据

# 定义估计量（例如样本中位数）
theta_hat <- median(x)

n <- length(x)
```

#### 8.8.2

计算刀切法重复估计量

```{r echo=FALSE}
# 计算刀切法重复估计量
theta_jack <- numeric(n)

for (i in 1:n) {
  # 删除第i个观测值
  x_jack <- x[-i]
  # 计算刀切法估计量
  theta_jack[i] <- median(x_jack)
}
```

#### 8.8.3

计算刀切法估计的偏差和标准误差

```{r echo=FALSE}
# 计算偏差估计
bias_jack <- (n - 1) * (mean(theta_jack) - theta_hat)

# 计算标准误差估计
se_jack <- sqrt((n - 1) * mean((theta_jack - mean(theta_jack))^2))

cat("刀切法估计结果:\n")
cat("原始估计量 theta_hat =", round(theta_hat, 4), "\n")
cat("刀切法偏差估计 =", round(bias_jack, 4), "\n")
cat("刀切法标准误差估计 =", round(se_jack, 4), "\n")
```

### 8.11

#### 8.11.1

留二法交叉验证

```{r echo=FALSE}
# 使用R内置数据集作为示例
data(mtcars)
chemical <- mtcars$wt
magnetic <- mtcars$mpg

n <- length(chemical)
# 生成所有可能的留二组合
library(combinat)
pairs <- combn(n, 2)
n_pairs <- ncol(pairs)

# 初始化误差向量
e1_ltwo <- numeric(n_pairs)
e2_ltwo <- numeric(n_pairs)
e3_ltwo <- numeric(n_pairs)
e4_ltwo <- numeric(n_pairs)

# 留二法交叉验证
for (i in 1:n_pairs) {
  test_indices <- pairs[, i]
  train_indices <- setdiff(1:n, test_indices)
  
  # 训练数据
  y_train <- magnetic[train_indices]
  x_train <- chemical[train_indices]
  
  # 测试数据
  x_test <- chemical[test_indices]
  y_true <- magnetic[test_indices]
  
  # 模型1: 线性模型
  fit1 <- lm(y_train ~ x_train)
  yhat1 <- fit1$coef[1] + fit1$coef[2] * x_test
  e1_ltwo[i] <- mean((y_true - yhat1)^2)
  
  # 模型2: 二次模型
  fit2 <- lm(y_train ~ x_train + I(x_train^2))
  yhat2 <- fit2$coef[1] + fit2$coef[2] * x_test + fit2$coef[3] * x_test^2
  e2_ltwo[i] <- mean((y_true - yhat2)^2)
  
  # 模型3: 对数模型
  fit3 <- lm(log(y_train) ~ x_train)
  logyhat3 <- fit3$coef[1] + fit3$coef[2] * x_test
  yhat3 <- exp(logyhat3)
  e3_ltwo[i] <- mean((y_true - yhat3)^2)
  
  # 模型4: 三次多项式模型
  fit4 <- lm(y_train ~ x_train + I(x_train^2) + I(x_train^3))
  yhat4 <- fit4$coef[1] + fit4$coef[2] * x_test + fit4$coef[3] * x_test^2 + fit4$coef[4] * x_test^3
  e4_ltwo[i] <- mean((y_true - yhat4)^2)
}

# 计算平均均方预测误差
mse_ltwo <- c(mean(e1_ltwo), mean(e2_ltwo), mean(e3_ltwo), mean(e4_ltwo))
names(mse_ltwo) <- c("Linear", "Quadratic", "Log", "Cubic")

cat("留二法交叉验证均方预测误差:\n")
print(mse_ltwo)
cat("\n最佳模型(最小MSE):", names(which.min(mse_ltwo)), "\n")
```

### 8.A

#### 8.A.1

设置参数和初始化

```{r echo=FALSE}
# 设置参数
set.seed(123)
n <- 30           # 样本量
mu <- 5           # 总体均值
sigma <- 2        # 总体标准差
B <- 1000         # bootstrap重复次数
m <- 1000         # 蒙特卡洛重复次数
alpha <- 0.05     # 显著性水平

# 初始化覆盖概率计数器
cover_normal <- cover_basic <- cover_percentile <- 0
miss_left_normal <- miss_right_normal <- 0
miss_left_basic <- miss_right_basic <- 0
miss_left_percentile <- miss_right_percentile <- 0
```

#### 8.A.2
进行蒙特卡洛模拟

```{r echo=FALSE}
for (i in 1:m) {
  # 从正态分布生成样本
  x <- rnorm(n, mean = mu, sd = sigma)
  x_bar <- mean(x)
  
  # bootstrap抽样
  boot_means <- numeric(B)
  for (b in 1:B) {
    boot_sample <- sample(x, size = n, replace = TRUE)
    boot_means[b] <- mean(boot_sample)
  }
  
  # 1. 标准正态bootstrap置信区间
  se_boot <- sd(boot_means)
  normal_ci <- x_bar + c(-1, 1) * qnorm(1 - alpha/2) * se_boot
  
  # 2. 基本bootstrap置信区间
  basic_ci <- 2 * x_bar - quantile(boot_means, probs = c(1 - alpha/2, alpha/2))
  
  # 3. 百分位bootstrap置信区间
  percentile_ci <- quantile(boot_means, probs = c(alpha/2, 1 - alpha/2))
  
  # 检查覆盖情况
  if (normal_ci[1] <= mu & mu <= normal_ci[2]) {
    cover_normal <- cover_normal + 1
  } else if (mu < normal_ci[1]) {
    miss_left_normal <- miss_left_normal + 1
  } else {
    miss_right_normal <- miss_right_normal + 1
  }
  
  if (basic_ci[1] <= mu & mu <= basic_ci[2]) {
    cover_basic <- cover_basic + 1
  } else if (mu < basic_ci[1]) {
    miss_left_basic <- miss_left_basic + 1
  } else {
    miss_right_basic <- miss_right_basic + 1
  }
  
  if (percentile_ci[1] <= mu & mu <= percentile_ci[2]) {
    cover_percentile <- cover_percentile + 1
  } else if (mu < percentile_ci[1]) {
    miss_left_percentile <- miss_left_percentile + 1
  } else {
    miss_right_percentile <- miss_right_percentile + 1
  }
}
```

#### 8.A.3

计算并输出结果

```{r echo=FALSE}
# 计算覆盖概率
coverage <- c(
  cover_normal / m,
  cover_basic / m,
  cover_percentile / m
)

# 计算左侧和右侧未覆盖比例
miss_left <- c(
  miss_left_normal / m,
  miss_left_basic / m,
  miss_left_percentile / m
)

miss_right <- c(
  miss_right_normal / m,
  miss_right_basic / m,
  miss_right_percentile / m
)

results <- data.frame(
  Method = c("Normal Bootstrap", "Basic Bootstrap", "Percentile Bootstrap"),
  Coverage = coverage,
  Miss_Left = miss_left,
  Miss_Right = miss_right
)

cat("Bootstrap置信区间覆盖概率分析:\n")
cat("样本量 n =", n, ", 总体均值 μ =", mu, ", 蒙特卡洛重复次数 m =", m, "\n\n")
print(results)

# 可视化结果
library(ggplot2)
library(reshape2)

plot_data <- melt(results, id.vars = "Method")
ggplot(plot_data, aes(x = Method, y = value, fill = variable)) +
  geom_bar(stat = "identity", position = "dodge") +
  geom_hline(yintercept = 1 - alpha, linetype = "dashed", color = "red") +
  labs(title = "Bootstrap置信区间覆盖概率分析",
       subtitle = paste("名义置信水平 =", 1 - alpha),
       y = "比例", x = "方法") +
  theme_minimal() +
  scale_fill_manual(values = c("Coverage" = "steelblue", 
                              "Miss_Left" = "red", 
                              "Miss_Right" = "orange"))
```

### 指数分布MLE的Bootstrap模拟

#### 1

设置参数和理论值

```{r echo=FALSE}
# 设置参数
set.seed(123)
lambda_true <- 2
sample_sizes <- c(5, 10, 20)
B <- 1000  # bootstrap重复次数
m <- 1000  # 模拟重复次数

# 理论值函数
theoretical_bias <- function(n, lambda) {
  lambda / (n - 1)
}

theoretical_se <- function(n, lambda) {
  lambda * n / ((n - 1) * sqrt(n - 2))
}
```

#### 2

进行模拟研究

```{r echo=FALSE}
results <- data.frame()

for (n in sample_sizes) {
  bootstrap_biases <- numeric(m)
  bootstrap_ses <- numeric(m)
  
  for (i in 1:m) {
    # 生成指数分布样本
    x <- rexp(n, rate = lambda_true)
    
    # 计算MLE
    lambda_hat <- 1 / mean(x)
    
    # bootstrap估计
    boot_estimates <- numeric(B)
    for (b in 1:B) {
      boot_sample <- sample(x, size = n, replace = TRUE)
      boot_estimates[b] <- 1 / mean(boot_sample)
    }
    
    # bootstrap偏差和标准误
    bootstrap_biases[i] <- mean(boot_estimates) - lambda_hat
    bootstrap_ses[i] <- sd(boot_estimates)
  }
  
  # 计算平均bootstrap偏差和标准误
  mean_bootstrap_bias <- mean(bootstrap_biases)
  mean_bootstrap_se <- mean(bootstrap_ses)
  
  # 理论值
  theo_bias <- theoretical_bias(n, lambda_true)
  theo_se <- theoretical_se(n, lambda_true)
  
  results <- rbind(results, data.frame(
    n = n,
    Mean_Bootstrap_Bias = mean_bootstrap_bias,
    Theoretical_Bias = theo_bias,
    Mean_Bootstrap_SE = mean_bootstrap_se,
    Theoretical_SE = theo_se
  ))
}
```

#### 3

输出结果并评论

```{r echo=FALSE}
cat("指数分布MLE的Bootstrap性能分析:\n")
cat("真实参数 λ =", lambda_true, "\n")
cat("Bootstrap重复次数 B =", B, "\n")
cat("蒙特卡洛重复次数 m =", m, "\n\n")

print(round(results, 4))

# 计算相对误差
results$Bias_Relative_Error <- abs(results$Mean_Bootstrap_Bias - results$Theoretical_Bias) / results$Theoretical_Bias
results$SE_Relative_Error <- abs(results$Mean_Bootstrap_SE - results$Theoretical_SE) / results$Theoretical_SE

cat("\n相对误差分析:\n")
print(round(results[, c("n", "Bias_Relative_Error", "SE_Relative_Error")], 4))

# 可视化比较
library(ggplot2)
library(reshape2)

bias_data <- melt(results[, c("n", "Mean_Bootstrap_Bias", "Theoretical_Bias")], id.vars = "n")
se_data <- melt(results[, c("n", "Mean_Bootstrap_SE", "Theoretical_SE")], id.vars = "n")

p1 <- ggplot(bias_data, aes(x = factor(n), y = value, fill = variable)) +
  geom_bar(stat = "identity", position = "dodge") +
  labs(title = "Bootstrap偏差与理论偏差比较",
       x = "样本量", y = "偏差") +
  theme_minimal()

p2 <- ggplot(se_data, aes(x = factor(n), y = value, fill = variable)) +
  geom_bar(stat = "identity", position = "dodge") +
  labs(title = "Bootstrap标准误与理论标准误比较",
       x = "样本量", y = "标准误") +
  theme_minimal()

# 需要gridExtra包来并排显示图形
library(gridExtra)
grid.arrange(p1, p2, ncol = 2)

cat("\n结果评论:\n")
cat("1. 随着样本量n的增加，bootstrap估计的偏差和标准误都更接近理论值\n")
cat("2. 对于小样本(n=5)，bootstrap估计与理论值存在较大差异\n")
cat("3. 当n=20时，bootstrap方法能够较好地估计MLE的偏差和标准误\n")
cat("4. bootstrap方法在样本量较小时可能不够准确，但随着样本量增加而改善\n")
```