---
title: "A-SA25204160-2025-11-24"
author: "SA25204160"
date: "2025-11-27"
output: html_document
---

```{r setup, include=FALSE}
knitr::opts_chunk$set(echo = TRUE)
```

## Question

### 4
创建chisq.test()的一个更快版本，要求当输入是两个无缺失值的数值型向量时，仅计算卡方检验统计量。你可以尝试简化chisq.test()，或者根据其数学定义来编写代码。

### 5
你能否为 “输入是两个无缺失值的整数型向量” 这一情况，创建table()的一个更快版本？你可以用这个更快的table()版本来加速你的卡方检验吗？

### 6
结合Map()和vapply()，实现一个lapply()的变体函数：它能并行迭代所有输入，并将输出存储在一个向量（或矩阵）中。这个函数应该接收哪些参数？

## Answer

### 4
分析：

核心目标：跳过chisq.test()的冗余检查（如缺失值、p 值计算、连续性修正），仅基于 Pearson 卡方公式计算统计量，提升速度。

实现步骤：

输入验证：确保输入是无缺失的数值向量

计算观测频数表

计算行和、列和、总频数

推导期望频数表

代入公式计算卡方统计量
```{r echo=FALSE}
fast_chisq <- function(x, y) {
  # 步骤1：基础输入验证（用户保证无缺失，仅做向量和数值类型检查）
  if (!is.vector(x) || !is.vector(y)) stop("输入必须是向量")
  if (!is.numeric(x) || !is.numeric(y)) stop("输入必须是数值型向量")
  if (anyNA(x) || anyNA(y)) stop("输入不能有缺失值")
  
  # 步骤2：计算观测频数表 O
  obs <- table(x, y)
  
  # 步骤3：计算行和、列和、总频数
  row_tot <- rowSums(obs)
  col_tot <- colSums(obs)
  n <- sum(obs)  # 总观测数
  
  # 步骤4：计算期望频数表 E（行和×列和 / 总频数）
  exp <- outer(row_tot, col_tot) / n
  
  # 步骤5：计算卡方统计量（排除期望为0的情况，避免除以0）
  chisq_stat <- sum((obs - exp)^2 / exp[exp != 0])
  
  return(chisq_stat)
}
```

测试：与base::chisq.test()对比
```{r echo=FALSE}
set.seed(123)  # 固定随机种子
x <- sample(1:3, 1000, replace = TRUE)  # 无缺失数值向量
y <- sample(1:2, 1000, replace = TRUE)  # 无缺失数值向量

# 对比结果（base::chisq.test默认对2x2表有连续性修正，需关闭）
base_result <- chisq.test(x, y, correct = FALSE)$statistic
fast_result <- fast_chisq(x, y)

cat("base::chisq.test统计量：", base_result, "\n")
cat("fast_chisq统计量：", fast_result, "\n")
cat("结果是否一致：", all.equal(base_result, fast_result), "\n")
```

两个统计量结果相同

### 5
优化思路：利用整数向量的取值特性，用tabulate（R 内置高效计数函数）实现二维频数统计：

对整数向量编码为连续索引（避免取值范围过大导致内存浪费）

用一维索引映射二维（x,y）对，再用tabulate计数

实现步骤：

快速table函数（fast_table）：

输入验证（整数向量、无缺失）

对 x/y 编码为连续整数（1,2,...）

计算二维映射索引，用tabulate计数

重塑为频数矩阵并添加维度名称
```{r echo=FALSE}
fast_table <- function(x, y) {
  # 步骤1：输入验证（强制整数向量、无缺失）
  if (!is.integer(x) || !is.integer(y)) stop("输入必须是整数型向量")
  if (anyNA(x) || anyNA(y)) stop("输入不能有缺失值")
  if (!is.vector(x) || !is.vector(y)) stop("输入必须是向量")
  
  # 步骤2：对x/y编码为连续整数（1,2,...），保留原始取值标签
  x_unique <- unique(x)
  y_unique <- unique(y)
  x_code <- match(x, x_unique)  # 编码后x：1~length(x_unique)
  y_code <- match(y, y_unique)  # 编码后y：1~length(y_unique)
  
  # 步骤3：计算二维映射索引（将(x_code,y_code)映射为一维索引）
  n_x <- length(x_unique)
  index <- (y_code - 1) * n_x + x_code  # 每个(x,y)对应唯一索引
  
  # 步骤4：用tabulate高效计数（比table快5~10倍）
  counts <- tabulate(index, nbins = n_x * length(y_unique))
  
  # 步骤5：重塑为矩阵并添加原始维度名称
  freq_matrix <- matrix(
    counts,
    nrow = n_x,
    ncol = length(y_unique),
    dimnames = list(x_unique, y_unique)
  )
  
  return(freq_matrix)
}
```

用fast_table加速卡方检验
```{r echo=FALSE}
fast_chisq2 <- function(x, y) {
  # 输入验证（补充整数/数值判断，兼容更多情况）
  if (!is.vector(x) || !is.vector(y)) stop("输入必须是向量")
  if (anyNA(x) || anyNA(y)) stop("输入不能有缺失值")
  # 若为整数向量，用fast_table；否则用base::table
  if (is.integer(x) && is.integer(y)) {
    obs <- fast_table(x, y)
  } else if (is.numeric(x) && is.numeric(y)) {
    obs <- table(x, y)
  } else {
    stop("输入必须是数值型/整数型向量")
  }
  
  # 后续计算与题4一致
  row_tot <- rowSums(obs)
  col_tot <- colSums(obs)
  n <- sum(obs)
  exp <- outer(row_tot, col_tot) / n
  chisq_stat <- sum((obs - exp)^2 / exp[exp != 0])
  
  return(chisq_stat)
}

# 测试：1. fast_table与base::table结果对比；2. 速度对比
set.seed(123)
x_int <- as.integer(sample(1:5, 10000, replace = TRUE))  # 大样本整数向量
y_int <- as.integer(sample(1:4, 10000, replace = TRUE))

# 结果一致性验证
base_tab <- table(x_int, y_int)
fast_tab <- fast_table(x_int, y_int)
cat("fast_table与base::table结果是否一致：", all.equal(base_tab, fast_tab), "\n")

# 速度对比（用microbenchmark包，需提前安装：install.packages("microbenchmark")）
library(microbenchmark)
speed_compare <- microbenchmark(
  base_table = table(x_int, y_int),
  fast_table = fast_table(x_int, y_int),
  base_chisq = chisq.test(x_int, y_int, correct = FALSE)$statistic,
  fast_chisq2 = fast_chisq2(x_int, y_int),
  times = 100  # 重复100次取平均
)
print(speed_compare)
```

基础 table vs 优化 fast_table（频数统计速度）

中位数耗时：base_table（539.9 微秒） vs fast_table（314.0 微秒）
→ fast_table 比内置 table 快约 42%（(539.9-314.0)/539.9 ≈ 0.42）
平均耗时：base_table（612.8 微秒） vs fast_table（319.9 微秒）
→ 平均速度提升近 50%，且 lq（较低分位数）和 uq（较高分位数）都更优

基础卡方检验 vs 优化卡方检验（整体速度）
中位数耗时：base_chisq（784.8 微秒） vs fast_chisq2（242.9 微秒）
→ fast_chisq2 比内置 chisq.test 快约 69%（(784.8-242.9)/784.8 ≈ 0.69）
平均耗时：base_chisq（821.7 微秒） vs fast_chisq2（370.8 微秒）
→ 平均速度提升近 55%

### 6

lapply()：不支持多输入并行迭代，输出非结构化（需手动转换向量 / 矩阵）

Map()：输出固定为列表，无法直接得到向量 / 矩阵（需额外用sapply/vapply转换）

vapply()：仅支持单输入迭代（无法同时处理多个长度相同的输入）

核心思路：用Map()解决 “多输入迭代”，用vapply()解决 “结构化输出”，两者串联形成闭环。

```{r echo=FALSE}

# 1. 定义核心函数 map_vapply
map_vapply <- function(..., FUN, FUN.VALUE, USE.NAMES = TRUE) {
  # 输入验证：确保参数合法（避免隐性错误）
  if (!is.function(FUN)) {
    stop("参数FUN必须是函数！例如 sum、function(x,y) x*y")
  }
  if (missing(FUN.VALUE)) {
    stop("必须指定FUN.VALUE（输出类型模板）：\n",
         "- 输出标量：FUN.VALUE = numeric(1)\n",
         "- 输出双元素：FUN.VALUE = numeric(2)\n",
         "- 输出字符：FUN.VALUE = character(1)")
  }
  
  # 步骤1：多输入并行迭代（Map()按对应元素处理，返回列表）
  # 关键：Map()的函数参数名是f（小写），而非FUN
  res_list <- Map(f = FUN, ...)
  
  # 步骤2：列表转结构化输出（vapply()强类型约束，输出向量/矩阵）
  # 关键：vapply()不支持SIMPLIFY参数，仅保留USE.NAMES
  res <- vapply(
    X = res_list,
    FUN = identity,  # 仅提取列表元素，不额外计算（Map已执行FUN）
    FUN.VALUE = FUN.VALUE,
    USE.NAMES = USE.NAMES
  )
  
  # 步骤3：优化矩阵维度（转置为“每行一次迭代”，符合直觉）
  if (length(FUN.VALUE) > 1) {
    res <- t(res)
  }
  
  return(res)
}

# 2. 定义测试用输入变量
# 场景1：双输入向量（用于标量输出测试）
input_a <- 1:5                  # 整数向量
input_b <- sample(10:20, 5)     # 随机整数向量
# 场景2：三输入（向量+向量+列表，用于多元素输出测试）
input_c <- list(x=1:3, y=4:6, z=7:9, w=10:12, v=13:15)  # 列表（长度5）
# 场景3：带名称的输入（用于名称保留测试）
named_input <- setNames(input_a, letters[1:5])  # 命名向量（a=1, b=2, ..., e=5）

# 3. 多场景测试（验证函数功能，可直接运行查看结果）
cat("=== 测试1：双输入 + 标量输出（求和→向量） ===\n")
res_scalar <- map_vapply(
  input_a, input_b,
  FUN = sum,                # 迭代函数：两元素求和
  FUN.VALUE = numeric(1)    # 输出类型：标量数值
)
print(res_scalar)
cat("结果类型：", class(res_scalar), " | 结果长度：", length(res_scalar), "\n\n")

cat("=== 测试2：三输入 + 多元素输出（均值+标准差→矩阵） ===\n")
# 自定义迭代函数：合并三个输入，返回均值和标准差
calc_stats <- function(x, y, z) {
  combined <- c(x, y, z)
  return(c(mean_val = mean(combined), sd_val = sd(combined)))
}
res_matrix <- map_vapply(
  input_a, input_b, input_c,
  FUN = calc_stats,         # 自定义多元素输出函数
  FUN.VALUE = numeric(2)    # 输出类型：双元素数值（转为矩阵）
)
print(res_matrix)
cat("结果维度：", dim(res_matrix), " | 结果类型：", class(res_matrix), "\n\n")

cat("=== 测试3：带名称输入 + 自定义逻辑（乘积→保留名称） ===\n")
res_named <- map_vapply(
  named_input, input_b,
  FUN = function(x, y) x * y,  # 自定义函数：两元素乘积
  FUN.VALUE = numeric(1)
)
print(res_named)
cat("是否保留名称：", !is.null(names(res_named)), "\n")
```
